【裁判字號】    99,訴,502
【裁判日期】    990812
【裁判案由】    損害賠償
【裁判全文】
臺灣彰化地方法院民事裁定  99年度訴字第502號
原      告  甲○○
被      告  乙○○
訴訟代理人  丙○○
上列當事人間請求損害賠償事件，本院裁定如下：
    主      文
原告之訴駁回。
訴訟費用新台幣陸仟伍佰元由原告負擔。
    理      由
一、按原告之訴，起訴違背第31條之1第2項、第253條、第263條
    第2項之規定，或其訴訟標的為確定判決之效力所及者。 法
    院應以裁定駁回之。 民事訴訟法第249條第1項第7款定有明
    文。又按和解成立者，與確定判決有同一之效力，民事訴訟
    法第380條第1項亦定有明文。
二、本件原告起訴主張：原告於民國（下同）96年11月23日騎乘
    機車遭被告所騎機車撞傷，受有左側內外踝開放性、粉碎性
    骨折、左踝關節脫臼等傷害，因而對被告提起侵權行為損害
    賠償之訴， 經鈞院以97年度訴字第714號判決原告一部勝訴
    ，原告就敗訴部分不服提起上訴，經臺灣高等法院臺中分院
    以98年度上易字第72號審理後，成立訴訟上和解，和解成立
    內容為被告願給付原告60萬元，惟被告未按和解筆錄內容履
    行，和解應為無效，爰依侵權行為之法律關係，請求被告應
    再給付60萬元等語。並聲明：(一)被告應給付原告60萬元，及
    自支付命令送達之翌日起至清償日止，按週年利率百分之五
    計算之利息。(二)訴訟費用由被告負擔。
三、經查，原告於本件主張之訴訟標的及其原因事實，前已於本
    院刑事庭97年度交簡字第35號過失傷害案件繫屬中，對被告
    提起請求損害賠償之附帶民事訴訟，本院刑事庭依刑事訴訟
    法第504條第1項前段，以裁定移送本院民事庭審理，經本院
    以97年度訴字第 714號損害賠償事件審理後，於97年12月24
    日判決原告部分勝訴、部分敗訴，原告就敗訴部分不服提起
    上訴，嗣經臺灣高等法院臺中分院以98年度上易字第72號賠
    償損害事件審理之，而兩造業於98年 4月28日在臺灣高等法
    院就上開事件行言詞辯論時當庭成立和解，有原告所提本院
    97年度訴字第 714號民事判決及臺灣高等法院臺中分院98年
    度上易字第72號賠償損害事件和解筆錄附卷可憑，並經本院
    依職權調取上開事件卷宗審核無訛，依首揭民事訴訟法第38
    0條第1項規定，則本件訴訟標的為上開訴訟和解之確定效力
    所及，原告自應受該訴訟和解確定力之拘束，不得於和解成
    立後再為主張，至被告未按和解內容履行，僅生原告自行斟
    酌是否持該和解筆錄依法對被告聲請強制執行，藉以實現其
    債權之問題，尚不構成和解無效之原因，原告主張該和解為
    無效，自非可取。揆諸首揭法條規定，應認本件原告之訴為
    不合法，爰裁定駁回之。
四、依民事訴訟法第 249條第1項第7款、第95條、第78條裁定如
    主文。
中    華    民    國    99    年    8     月    12    日
                        民事第二庭法  官  邱月嬌
以上正本係照原本作成。
如對本裁定抗告須於裁定送達後10日內向本院提出抗告狀。
中    華    民    國    99    年    8     月    12    日
                                  書記官  林怡吟

司法院資訊處製作；財團法人民間司法改革基金會備份。
